【裁判字號】    98,訴,1485
【裁判日期】    990326
【裁判案由】    損害賠償
【裁判全文】
臺灣臺中地方法院民事判決              98年度訴字第1485號
原      告  戊○○
被      告  庚○○
            己○○
            丁○○
            丙○○
            乙○○
            矽品精密工業股份有限公司
法定代理人  甲○○
共     同
訴訟代理人  陳盈光律師
上列當事人間請求損害賠償事件，本院於民國99年3月10日言詞
辯論終結，判決如下：
    主      文
原告之訴及假執行之聲請均駁回。
訴訟費用由原告負擔。
    事實及理由
一、原告起訴主張：
  (一)原告於民國91年間至被告矽品精密工業股份有限公司（下稱
    矽品公司）工作，而被告庚○○、己○○、丁○○、丙○○
    、乙○○等人亦係被告矽品公司之員工，分別為原告之直屬
    主管及同事。被告庚○○、己○○、丁○○、丙○○、乙○○等人於96年及97年間在被告矽品公司內，多次分別對原告
    說要將原告記大過、解雇，要調原告去支援，叫原告12小時
    都要做工作紀錄，原告走到哪裡都有人跟蹤，且一直罵原告
    ，惡整、欺負、誹謗、恐嚇原告，致原告精神上痛苦不已，
    此有錄音帶、錄音光碟及錄音譯文等為證。而被告庚○○、
    己○○、丁○○、丙○○、乙○○等人及被告矽品公司之法
    定代理人均係以資方代表被告矽品公司權威共同侵害原告。
    為此，爰依民法第184條第1項、第185條第1項、第2項及第
    195條第1項之規定，請求被告連帶給付原告新台幣（下同）
    60萬元之精神慰撫金。
  (二)對被告抗辯所為之陳述：
    在錄音現場，被告對原告的行為及言語、態度，確實令原告
    心生害怕。而錄音帶只能錄下聲音，並沒有辦法將當時之情
    景錄下來，何況被告對原告的侮辱，並不是很直接，有時候
    是用手指原告，有時候又對原告說原告是什麼東西。
  (三)並聲明：被告應連帶給付原告60萬元，及自起訴狀繕本送達
    翌日起至清償日止，按年息5%計算之利息。原告並願供擔保
    ，請准宣告假執行。
二、被告則以：被告庚○○、己○○為原告工作上之直屬主管，
    與原告對話之目的純粹係為盡工作上之監督管理職責；另被
    告丁○○、丙○○及乙○○則為原告之同事，於工作上偶有
    與原告對話之機會，惟對原告絕無原告所指之不法行為。且
    被告矽品公司為法人，對原告無為不法行為之可能性，亦無
    授意其他5名被告對原告為任何不法行為。又原告以本件起
    訴之相同事實，向台灣台中地方法院檢察署（下稱台中地檢
    署）提出脅迫、強制、恐嚇等刑事告訴，經該案承辦檢察官
    偵查終結，獲不起訴處分，由該不起訴處分書之理由可知，
    被告等對原告並無任何不法行為。況依原告提出之錄音帶及
    光碟所作之勘驗筆錄，該等錄音之內容，全部均係原告與被
    告等人於工作上之對話，其中並無發現本件任一被告於與原
    告對話時有任何侵害其權利之行為，是該等錄音證據，尚無
    法證明原告得向被告主張任何權利，據此，原告之訴為無理
    由等語資為抗辯。答辯聲明：原告之訴駁回。被告如受不利
    之判決，並願供擔保，請准宣告免為假執行。
三、按因故意或過失，不法侵害他人之權利者，負損害賠償責任
    。故意以背於善良風俗之方法，加損害於他人者亦同。次按
    數人共同不法侵害他人之權利者，連帶負損害賠償責任。不
    能知其中孰為加害人者，亦同。造意人及幫助人，視為共同
    行為人。復按不法侵害他人之身體、健康、名譽、自由、信
    用、隱私、貞操，或不法侵害其他人格法益而情節重大者，
    被害人雖非財產上之損害，亦得請求賠償相當之金額。其名
    譽被侵害者，並得請求回復名譽之適當處分。民法第184條
    第1項、第185條第1項、第2項及第195條第1項分別定有明文
    。
四、本件原告主張：被告等人在前揭時地對原告惡整、欺負、誹
    謗、恐嚇，而侵害原告之人格法益等語；惟為被告所否認，
    並以上開情詞置辯。經查：
  (一)原告固提出錄音帶、錄音光碟及錄音譯文等為證，然上開錄
    音帶及錄音光碟經本院分別於98年11月24日、98年12月15日
    、99年1月18日及99年2月1日進行勘驗，結果顯無原告所指
    被告等人有對原告惡整、欺負、誹謗、恐嚇等侵害原告人格
    法益之情事，此有本院所製作之勘驗筆錄4份附卷可憑。
  (二)再者，原告所提出之錄音譯文，乃原告所製作，且其內容核
    與本院勘驗上開錄音帶及錄音光碟之結果多不相符合，尚難
    遽採為不利於被告之認定。
  (三)又原告曾以被告庚○○、己○○、丁○○、丙○○、乙○○
    等人基於妨害自由之犯意聯絡，自96年6月間起迄96年11 月
    間，在被告矽品公司等處，多次預謀設計集體欺負、排擠、
    跟蹤、監視、脅迫、強制、恐嚇原告，造成原告心生害怕，
    並以職權之便，將原告調站、記過、解雇，造成原告身心重
    創，認被告庚○○、己○○、丁○○、丙○○、乙○○等人
    涉有刑法之脅迫、強制、恐嚇等罪嫌，而向台中地檢署提出
    告訴，並經台中地檢署以98年度偵字第18990號案件進行偵
    查；惟該偵查案件已據台中地檢署檢察官於98年10月30日以
    證據不足而處分不起訴確定等情，業經本院調閱上開偵查案
    卷查明屬實，應堪認定。
  (四)此外，原告並未能提出其他有利證據以實其說，是原告上開
    主張顯難遽以採信。準此，尚難認被告等有何不法侵害原告
    人格法益之行為，是被告所為尚不符合上開民法第184條第1
    項及第185條第1項、第2項侵權行為之要件。
五、從而，原告依民法第184條第1項、第185條第1項、第2項及
    第195條第1項之規定，請求被告連帶賠償精神慰撫金60萬元
    ，及自起訴狀繕本送達翌日起至清償日止，按年息5%計算之
    利息，於法無據，為無理由，應予駁回。至原告受敗訴判決
    ，其假執行之聲請即失所依據，應併予駁回。
六、因本案事證已臻明確，兩造其餘主張陳述及所提之證據，與
    本院上開論斷無涉或無違，均毋庸再予審酌，併予敘明。
七、訴訟費用之依據：民事訴訟法第78條。
中    華    民    國    99    年    3     月    26    日
                  民事第三庭  法  官  許秀芬
以上正本係照原本作成
如對本判決上訴，須於判決送達後20日內向本院提出上訴狀（須
附繕本）。
中    華    民    國    99    年    3     月    26    日
                              書記官

司法院資訊處製作；財團法人民間司法改革基金會備份。
